臺灣彰化地方法院民事裁定
111年度聲字第90號
聲  請  人  許文雅  
            許麗美  

            許曹美嫦
            許麗英  
            許淑真  
            許淑雯  
            許淑珍  
            許雅慈  
            許尤莉  
            許湘怡  

            許嘉慧  


相  對  人  江明輝  

上列當事人間聲請停止執行事件，本院裁定如下：
    主  文
聲請人以新臺幣27,711元供擔保後，本院111年度司執字第24614
號拆除地上物強制執行事件之強制執行程序，於本院111年度訴
字第1005號債務人異議之訴事件判決確定或因其他事由終結前，
應予停止。
    理  由
一、聲請意旨略以：相對人以本院108年度訴字第1030號確定判
    決為執行名義，聲請對聲請人強制執行，命聲請人返還坐落
    彰化縣○○鄉○○段000○0地號土地（下稱系爭土地）如該判決
    附圖編號A、D所示面積合計333.06平方公尺範圍，經本院以
    111年度司執字第24614號拆除地上物執行事件（下稱系爭執
    行事件）受理。惟聲請人已將系爭土地交付相對人占有，而
    相對人已將系爭土地買賣所有權移轉登記予第三人，非系爭
    土地所有人，聲請人已依強制執行法第14條規定提起債務人
    異議之訴，倘不停止執行，聲請人勢將產生難以回復之損害
    ，爰依同法第18條第2項規定，聲明願供擔保，請求停止執
    行等語。
二、按有回復原狀之聲請，或提起再審或異議之訴，或對於和解
    為繼續審判之請求，或提起宣告調解無效之訴、撤銷調解之
    訴，或對於許可強制執行之裁定提起抗告時，法院因必要情
    形或依聲請定相當並確實之擔保，得為停止強制執行之裁定
    。強制執行法第18條第2項定有明文。又法院依上開規定定
    擔保金額而准許停止強制執行之裁定者，該項擔保係備供債
    權人因停止執行所受損害之賠償，其數額應依標的物停止執
    行後，債權人未能即時受償或利用該標的物所受之損害額，
    或其因另供擔保強制執行所受之損害額定之，非以標的物之
    價值或其債權額為依據。申言之，應以債權人因執行程序之
    停止，致原預期受償之時間延後所生之損害，為定擔保數額
    之依據。
三、經查，相對人執上開確定判決聲請強制執行，由本院以系爭
    執行事件受理，現執行程序尚未終結等情，業據本院調取系
    爭執行事件卷宗核閱無訛。而系爭執行事件之標的為特定物
    ，倘予拆除對聲請人勢將產生難以回復之損害，是認本件聲
    請為有理由，應予准許。本院審酌系爭執行事件標的為系爭
    土地面積333.06平方公尺範圍，相對人因停止執行所受之損
    害，應以債務人異議之訴事件未確定而停止執行期間，相當
    於租金之損害。而依土地法第110條規定，地租不得超過法
    定地價即申報地價百分之8。系爭土地為山坡地保育區、農
    牧用地，111年1月申報地價每平方公尺312元乙情，有土地
    建物查詢資料在卷可稽。又聲請人所提債務人異議之訴為不
    得上訴第三審之事件，參考各級法院辦案期限實施要點規定
    ，第一審、第二審通常程序審判案件之辦案期限分別為1年4
    月及2年，共計3年4月，以此預估相對人因停止執行所受相
    當於租金之損害約為27,711元（計算式：333.06平方公尺×
    每平方公尺312元×年息百分之8×3年4月=27,711元，小數點
    以下四捨五入）。從而，本件供擔保金額應以27,711元為適
    當，聲請人為相對人提供上開擔保金額後，得停止系爭執行
    事件之執行。
四、據上論結，本件聲請為有理由，依強制執行法第18條第2項
    ，裁定如主文。
中　　華　　民　　國　　111 　年　　11　　月　　8 　　日
                  民事第一庭    法  官  歐家佑
以上正本係照原本作成。
如不服本裁定，應於裁定送達後10日內，以書狀向本院提出抗告
，並繳納抗告費新臺幣1000元。
中　　華　　民　　國　　111 　年　　11　　月　　8 　　日
                                書記官  黃明慧